最高法院刑事判決            一○○年度台上字第四四六六號
上  訴  人  柯寶仁
            蘇佳宏
上列上訴人等因違反毒品危害防制條例等罪案件，不服台灣高等
法院台中分院中華民國一００年六月一日第二審判決（一００年
度上訴字第一九二號，起訴案號：台灣台中地方法院檢察署九十
九年度偵字第一五七九三號），提起上訴，本院判決如下：
    主  文
上訴駁回。
    理  由
按刑事訴訟法第三百七十七條規定，上訴於第三審法院，非以判
決違背法令為理由，不得為之。是提起第三審上訴，應以原判決
違背法令為理由，係屬法定要件。如果上訴理由書狀並未依據卷
內訴訟資料，具體指摘原判決不適用何種法則或如何適用不當，
或所指摘原判決違法情事，顯與法律規定得為第三審上訴理由之
違法情形，不相適合時，均應認其上訴為違背法律上之程式，予
以駁回。本件原判決撤銷第一審除上訴人蘇佳宏販賣毒品無罪部
分外之判決，改判論處上訴人柯寶仁販賣第一級毒品七罪，共同
販賣第一級毒品九罪，販賣第二級毒品一罪罪刑（均累犯，另柯
寶仁竊盜部分，業經判處罪刑確定）；論處蘇佳宏共同販賣第一
級毒品九罪罪刑（蘇佳宏其餘被訴販賣毒品部分，業經判決無罪
確定），已詳敘認定犯罪事實所憑之證據及其認定之理由，並對
上訴人等所辯各節，如何不足採信，均已依據卷內資料，詳予指
駁，從形式上觀察，並無任何足以影響判決結果之違法情形存在
。查卷附通訊監察譯文，其取得程序均屬合法，原審於審判期日
並已踐行提示該監聽譯文供上訴人等辨認並告以要旨，上訴人等
及辯護人對於證據能力均無爭執，原判決審酌該通訊監察譯文作
成時之情況，認屬適當而採為認定上訴人等犯罪之部分證據，自
無違法可言。而本件並未有因柯寶仁供出上手而查獲之情形，無
從依毒品危害防制條例第十七條第一項規定減輕其刑，原判決理
由已有說明，經核並無不合。又刑之量定，係實體法上賦予法院
得為自由裁量之事項，倘其未有逾越法律所規定之範圍，或濫用
其權限，即不得任意指摘為違法，以為第三審上訴之理由。原判
決於量刑時，已以行為人之責任為基礎，審酌刑法第五十七條各
款所列情狀，柯寶仁部分並依累犯規定，就法定刑為死刑及無期
徒刑以外部分加重其刑，並依毒品危害防制條例第十七條第二項
及刑法第五十九條遞減輕上訴人等之刑後，分別就上訴人等所犯
之罪，量處如其附表一、二所示之有期徒刑，並就柯寶仁所犯上
揭十七罪，連同已判決確定之竊盜罪所處之刑，定其應執行刑為
有期徒刑十八年十月，蘇佳宏所犯共同販賣第一級毒品九罪所處
之刑，定其應執行刑為有期徒刑九年八月，核屬裁量權之正當行
使，不能任意指為違法。上訴意旨，對於原判決究竟如何違背法
令，並未依據卷內資料為具體之指摘，徒憑己見，對於原審採證
認事及量刑職權之適法行使，任意爭執，難謂已符合首揭法定上
訴要件，其等上訴違背法律上之程式，均應予駁回。
據上論結，應依刑事訴訟法第三百九十五條前段，判決如主文。
中    華    民    國  一○○  年    八    月   十一   日
                      最高法院刑事第八庭
                          審判長法官  石  木  欽  
                                法官  洪  佳  濱  
                                法官  段  景  榕  
                                法官  周  煙  平  
                                法官  施  俊  堯  
本件正本證明與原本無異
                                      書  記  官  
中    華    民    國  一○○  年    八    月   十五   日
                                                      v